臺灣臺南地方法院刑事判決　　　　　　　 96年度訴字第208號
公　訴　人　臺灣臺南地方法院檢察署檢察官
被　　　告　甲○○
指定辯護人　蘇文奕律師
上列被告因違反槍砲彈藥刀械管制條例等案件，經檢察官提起公
訴（95年度營偵字第890號），本院判決如下：
    主  文
甲○○未經許可，寄藏具殺傷力之制式半自動手槍，處有期徒刑
伍年陸月，併科罰金新臺幣拾萬元，罰金如易服勞役，以新臺幣
壹仟元折算壹日。扣案具殺傷力之捷克CZ廠七五型口徑九㎜制式
半自動手槍壹支（槍枝管制編號0000000000號，含彈匣壹個），
沒收。
    事  實
一、甲○○於民國九十四年八月初，在臺南縣新營市○○路二百
    零九之一號居處，受朱倍鋒（已於九十四年十一月二十四日
    死亡）委託，寄藏具殺傷力之捷克CZ廠75型口徑九mm制式半
    自動手槍一支（槍枝管制編號0000000000、槍號010507，含
    彈匣一個），及具殺傷力之直徑約八．九mm金屬彈頭之土造
    子彈二顆、直徑九mm金屬彈頭之制式子彈一顆，即自該時起
    ，未經許可，無故將前揭具有殺傷力之手槍及子彈，藏放在
    上述居處內。嗣於九十五年五月二日凌晨五時二十六分許，
    甲○○攜帶前揭手槍、子彈，搭乘不知情之顏志益（另由檢
    察官為不起訴處分）所駕駛之車牌號碼5598-LZ號自用小客
    車，途經臺南縣新營市○○街三百八十號「今夜KTV」前，
    持前揭手槍、子彈，朝已打烊之「今夜KTV」大門玻璃開槍
    後離去。「今夜KTV」經理吳炳男及店長何健雄據報後隨即
    趕往現場調閱監視錄影畫面，且當場發現彈殼一顆，適甲○
    ○於同日上午八時三分許，搭乘顏志益駕駛之小客車返回現
    場查看，經吳炳男發覺有異而報警查辦，員警並於現場尋獲
    彈頭碎片四片。甲○○則於九十五年十月二十四日攜帶前開
    手槍一支（含彈匣一個）及土造子彈二顆（於鑑驗時試射完
    畢）向警方投案。
二、案經臺南縣警察局新營分局報告臺灣臺南地方法院檢察署檢
    察官偵查起訴。
    理  由
一、訊據被告甲○○對於上開犯罪事實，皆已坦承不諱，且經證
    人顏志益、吳炳男及何健雄於警局及偵訊中證述綦詳。扣案
    彈殼一顆及彈頭碎片四片，經鑑定後，認彈殼為已擊發之口
    徑九㎜制式彈殼，彈頭碎片為彈頭之鉛心碎片及銅包衣碎片
    。手槍一支（含彈匣一個）及土造子彈二顆，經鑑定後，認
    係捷克CZ廠七五型口徑九㎜制式半自動手槍（槍枝管制編號
    0000000000號），機械性能良好，可擊發適用子彈，具殺傷
    力，送鑑子彈二顆，均係土造子彈（具直徑約八．九㎜之土
    造金屬彈頭），均經試射，可擊發，認具殺傷力。有內政部
    警政署刑事警察局九十五年五月二十三日刑鑑字第095006
    6509號、九十五年十二月八日刑鑑字第0950161068號槍彈鑑
    定書二份在卷為憑。事證明確，被告自白核與事實相符，其
    犯行洵堪認定。
二、核被告所為，係犯槍砲彈藥刀械管制條例第七條第四項、第
    十二條第四項之未經許可，寄藏手槍及子彈罪。被告以一行
    為同時寄藏手槍及子彈，觸犯構成要件不同之罪名，為想像
    競合犯，應從重論以槍砲彈藥刀械管制條例第七條第四項之
    罪。爰審酌被告長期寄藏制式手槍，且又持以朝「今夜KTV
    」大門射擊，嚴重危及社會治安，惟被告犯後自始即坦認犯
    行，態度良好等一切情狀，量處如主文所示之刑，罰金刑部
    分並諭知易服勞役之折算標準。扣案之具殺傷力之捷克CZ廠
    七五型口徑九㎜制式半自動手槍一支（槍枝管制編號000000
    0000號，含彈匣一個），應依刑法第三十八條第一項第一款
    宣告沒收。另土造子彈二顆，因於鑑驗時已試射完畢，制式
    子彈一顆則經甲○○射擊完畢，均不為沒收之諭知，附此敘
    明。
據上論斷，應依刑事訴訟法第二百九十九條第一項前段、槍砲彈
藥刀械管制條例第七條第四項、第十二條第四項，刑法十一條前
段、第五十五條、第四十二條第三項、第三十八條第一項第一款
，判決如主文。
本案經檢察官乙○○到庭執行職務
中　　華　　民　　國　　96　　年　　5 　　月　　18　　日
  　　　　刑事第三庭    審判長法　官  鄧希賢
　                            法  官  張銘晃
                              法  官  包梅真
以上正本證明與原本無異。
如不服本判決，應於收受送達後10日內向本院提出上訴書狀。
　　　　　　　　　　　　　　　書記官  李淑秋
中　　華　　民　　國　　96　　年　　5 　　月　　21　　日
附錄本案論罪科刑法條全文
槍砲彈藥刀械管制條例第7條：
未經許可，製造、販賣或運輸火砲、肩射武器、機關槍、衝鋒槍
、卡柄槍、自動步槍、普通步槍、馬槍、手槍或各類砲彈、炸彈
、爆裂物者，處死刑、無期徒刑或7年以上有期徒刑；處徒刑者
，併科新台幣3千萬元以下罰金。
未經許可，轉讓、出租或出借前項所列槍砲、彈藥者，處無期徒
刑或 5 年以上有期徒刑，併科新台幣 1 千萬元以下罰金。
意圖供自己或他人犯罪之用，而犯前二項之罪者，處死刑或無期
徒刑；處徒刑者，併科新台幣 5 千萬元以下罰金。
未經許可，持有、寄藏或意圖販賣而陳列第 1 項所列槍砲、彈藥
者，處 5 年以上有期徒刑，併科新台幣 1 千萬元以下罰金。
第 1 項至第 3 項之未遂犯罰之。
槍砲彈藥刀械管制條例第12條：
未經許可，製造、販賣或運輸子彈者，處 1 年以上 7 年以下有
期徒刑，併科新台幣 500 萬元以下罰金。
未經許可，轉讓、出租或出借子彈者，處 6 月以上 5 年以下有
期徒刑，併科新台幣 300 萬元以下罰金。
意圖供自己或他人犯罪之用，而犯前二項之罪者，處 3 年以上
10 年以下有期徒刑，併科新台幣 700 萬元以下罰金。
未經許可，持有、寄藏或意圖販賣而陳列子彈者，處 5 年以下有
期徒刑，併科新台幣 300 萬元以下罰金。
第 1 項至第 3 項之未遂犯罰之。
